【裁判字號】    90,易,2442
【裁判日期】    901217
【裁判案由】    違反著作權法
【裁判全文】
臺灣桃園地方法院刑事判決                          九十年度易字第二四四二號
    公  訴  人  臺灣桃園地方法院檢察署檢察官
    被      告  乙○○
    被      告  丙○○
右列被告因違反著作權法案件，經檢察官提起公訴（九十年度偵字第一三三四三號）
，本院判決如左：
        主  文
乙○○、丙○○共同連續以明知為侵害著作權之物，意圖營利而交付，侵害他人之著
作權，各處有期徒刑肆月，如易科罰金，均以佰元折算壹日。均緩刑參年。
扣案如附表編號一至十八所示之擅自重製電影光碟片參佰拾貳片均沒收。
        事  實
一、乙○○、丙○○二人甫滿十八歲，無犯罪前科。乙○○、丙○○於民國九十年八
    月五日晚上經由某不詳姓名之友人介紹前往桃園縣中壢市新明夜市向姓名、住居
    所均不詳綽號「阿義」之成年男子應徵晚上兼差工作，二人均明知「阿義」所提
    供銷售之附表所示之「珍珠港」等電影光碟片均係未經附表所示之著作權人美商
    迪士尼企業股份有限公司（DISNEY  ENTERPRISES, INC.）、美商時代華納娛樂
    公司（TIME WARNER ENTERTAINMENT COMPANY, INC.）、美商二十世紀福斯影片
    股份有限公司（TWENTIETH CENTURY FOX FILM CORPORATION）、美商環球影片股
    份有限公司（UNIVERSAL CITY STUDIOS, INC.）、美商哥倫比亞影片股份有限公
    司（COLUMBIA PICTURES INDUSTRIES, INC.）、美商新線製作股份有限公司（
    NEW LINE PRODUCTIONS, INC.）及美商派拉蒙影片股份有限公司（PARA- MOUNT
    PICTURES COOPERATION）等公司授權或同意而擅自重製，侵害上開公司電影及錄
    影著作之著作權之盜版電影光碟片，二人猶與「阿義」基於意圖營利之犯意聯絡
    ，且基於概括之犯意，以每日最低工資新台幣（下同）三百元，每片售價抽一成
    之代價，於九十年八月五日起至同年月十日止，每日晚上六時至十時起，在桃園
    縣中壢市「新民夜市」、楊梅鎮○○○路夜市」二處，以每片一百元之價格，連
    續販賣交付予不特定之顧客，同年八月十日晚上十時三十分許，在桃園縣梅楊梅
    鎮梅高夜市，乙○○、丙○○二人收攤而將附表所示之盜版電影光碟片搬上車時
    為警查獲，並扣得附表所示之盜版電影光碟片三百十二片。
二、案經附表編號一至十八之美商迪士尼企業股份有限公司等七家公司告訴及內政部
    警政署保安警察隊第二總隊第一大隊第四中隊報請台灣桃園地方法院檢察署檢察
    官偵查起訴。
        理  由
一、右揭事實，業據被告乙○○、丙○○二人供承不諱，且據附表編號一至十八所示
    之著作權人美商迪士尼企業股份有限公司等公司之告訴代理人甲○○指述甚詳，
    並有附表編號一至十八之美商迪士尼企業股份有限公司等七家公司之刑事委任狀
    及授權暨印鑑簽字證書文件七份、著作權證明書十八件（皆影本）附卷可稽，與
    附表所示之「珍珠港」等之電影光碟片三百十二片扣案為證，而扣案之附表編號
    一至十八之「珍珠港」等三百十二片電影光碟片，係侵害附表編號一至十八所示
    之美商迪士尼企業股份有限公司等公司著作權之擅自重製電影類視聽著作，亦據
    證人江文博於警訊時陳述明確，並製有財團法人電影及錄影著作保護基金會之鑑
    識報告一紙在卷可稽，本件事證明確，被告乙○○、丙○○二人犯行明確，均應
    依法論科。
二、核被告乙○○、丙○○二人所為，均係違反著作權法第八十七條第二款明知為侵
    害著作權之物，意圖營利而交付之規定，皆應依同法第九十三條第三款論處。被
    告乙○○、丙○○二人與「阿義」之成年男子就前開意圖營利而販賣交付侵害他
    人著作權之盜版電影光碟片之犯行，有犯意聯紿，均為共同正犯，被告乙○○、
    丙○○二人先後多次犯行，時間緊接，犯罪構成要件相同，顯係基於概括犯意反
    覆而為，皆應依刑法第五十六條連續犯規定論以一罪，並加重其刑。爰審酌被告
    乙○○、丙○○二人甫滿十八歲、無犯罪前科（此有臺灣桃園地方法院檢察署刑
    案資料查註紀錄表、臺灣高等法院被告全國前案記錄表及臺灣高等法院檢察署刑
    案紀錄簡覆表在卷可稽），犯罪動機、目的、手段、智識程度不高、查扣之重製
    電影光碟片數量、所生危害及犯後坦承犯行等一切情狀，量處如主文所示之刑，
    並諭知易科罰金之折算標準。末查被告乙○○、丙○○二人前未曾受有期徒刑以
    上刑之宣告，有臺灣桃園地方法院檢察署刑案資料查註紀錄表、臺灣高等法院被
    告全國前案記錄表及臺灣高等法院檢察署刑案紀錄簡覆表在卷可稽，二人甫滿十
    八歲，因此次一時失慮，偶罹刑典，經此偵審教訓，應知警惕而無再犯之虞，且
    被告乙○○尚在就學，被告丙○○亦有正當工作，有學生證影本及工作證明足稽
    ，本院因認暫不執行其二人刑為當，爰均併宣告緩刑三年，用啟自新。扣案之如
    附表編號一至十八所示之重製電影光碟片三百十二片係與被告乙○○、丙○○二
    人共犯本案之「阿義」所有，已據被告乙○○、丙○○供明在卷，且係供犯罪所
    用之物，應依刑法第三十八條第一項第二款規定，皆應宣告沒收之。
據上論斷，應依刑事訴訟法第二百九十九條第一項前段，著作權法第九十三條第三款
、第八十七條第二款，刑法第二十八條、第五十六條、第四十一條第一項前段、第七
十四條第一款、第三十八條第一項第二款，罰金罰鍰提高標準條例第二條，判決如主
文。
本案經檢察官黃智勇到庭執行職務
中      華      民      國    九十      年     十二     月     十七     日
                                臺灣桃園地方法院刑事第五庭
                                    法  官    林  婷  立
右正本證明與原本無異。
如不服本判決，應於判決送達後十日內向本院提出上訴狀( 應附繕本)，上訴於
臺灣高等法院。
                                    書記官     黃 子 祝
中      華       民     國     九十      年     十二     月     十九    日
附論罪科刑依據之法條：
著作權法第九十三條第三款：
有左列情形之一者，處二年以下有期徒刑，得併科新臺幣十萬元以下罰金：
三、以第八十七條各款方法之一侵害他人之著作權者。
著作權法第八十七條第二款：
有左列情形之一者，除本法另有規定外，視為侵害著作權或製版權：
二  明知為侵害著作權或製版權之物而散布或意圖散布而陳列或持有或意圖營利而
   交付者。
附表
編號    著作物名稱        著作權人            數量        備註
一、    珍珠港            美商迪士尼企業股    六片        有提出告訴
        PEARL HARBOR      份有限司
二、    霹靂高手          同右                四片        有提出告訴
        O BROTHER, WHERE
        ART THOU?
三、    失落的帝國        同右                八片         有提出告訴
        ATLANTIS: THE
        LOST EMPIRE
四、    劍魚             美商時代華納娛樂     十一片      有提出告訴
        SWORDFISH        公司
五、    人工智慧         同右                 六片         有提出告訴
        A.T.ARTIFICIAL
        INTELLIGENCE
六、    天翻地覆         同右                 八片        有提出告訴
        SEE SPOT RUN
七、    貓狗大戰         同右                 十四片      有提出告訴
        CATS & DOGS
八、    決戰猩球         美商二十世紀福斯     五十片      有提出告訴
        PLANET OF THE    影片股份有限公司
        APES
九、    侏羅紀公園３     美商美國環球影片     三十六片    有提出告訴
        JURASSIC PARK 3  股份有限公司
十、    神鬼傳奇２       同右                 四片        有提出告訴
        THE MUMMY RETURN
十一、  玩命關頭         同右                 六片        有提出告訴
        THE FAST AND
        THE FURIOUS
十二、  史瑞克           同右                 四片        有提出告訴
        SHREK
十三、  太空戰士         美商哥倫比亞影片     十四片      有提出告訴
        FINAL FANTASY-   股份有限公司
        THE SPIRITS
        WITHIN
十四、  獸性大發         同右                  六片       有提出告訴
        THE  AMINAL
十五、  進化特區         同右                  四片       有提出告訴
        EVOLUTION
十六、  龍吻             同右                  七十二片   有提出告訴
        KISS OF THE
        DRAGON
十七、  尖峰時刻２       美商新線製作股份      四十二片   有提出告訴
                         有限公司
十八、  古墓奇兵         美商派拉蒙影片股      十六片    有提出告訴
        LARA CROFT :     份有限公司
        TOMB RAIDER


司法院資訊處製作；財團法人民間司法改革基金會備份。
